【裁判字號】    98,上訴,5119
【裁判日期】    990225
【裁判案由】    強盜等
【裁判全文】
臺灣高等法院刑事判決                98年度上訴字第5119號
上  訴  人
即  被  告  丙○○
選任辯護人  成介之律師
上  訴  人
即  被  告  甲○○
選任辯護人  沈昌錡律師
上列上訴人等因強盜等案件，不服臺灣板橋地方法院98年度訴字
第4994號，中華民國98年11月5日第一審判決（起訴案號：臺灣
板橋地方法院檢察署97年度偵字第21483號），提起上訴，本院
判決如下：
    主  文
上訴駁回。
    事  實
一、丙○○前於民國（下同）於93年間因施用毒品案件，經臺灣
    板橋地方法院於93年5月31日以93年度訴字第691號判處有期
    徒刑1年確定，嗣經本院於93年10月6日以93年度上訴字第17
    94號判決駁回上訴確定；復於94年間因施用毒品案件，經本
    院於94年8月9日以94年度上訴字第1609號判處有期徒刑1年2
    月確定，又因脫逃案件，經臺灣板橋地方法院於94年8月10
    日以94年度簡字第3059號判處有期徒刑5月，上開94年間施
    用毒品罪與脫逃罪經臺灣板橋地方法院裁定應執行有期徒刑
    1年4月，與前開93年間施用毒品罪刑接續執行，於96年2月5
    日執行完畢（於本案構成累犯）。甲○○前於93年間因違反
    毒品危害防制條例案件，經臺灣板橋地法院於93年6月21日
    以93年度訴字第582號各判處有期徒刑10月、6月，合併執行
    有期徒刑1年2月確定；另於同年間因偽造文書案件，經臺灣
    板橋地方法院於93年5月31日以93年度簡字第1883號判處有
    期徒刑3月確定；上開3罪嗣經臺灣板橋地方法院裁定應執行
    有期徒刑1年4月確定；又於同年間因違反毒品危害防制條例
    案件，經臺灣板橋地方法院於94年2月16日以94年度訴字第4
    3號判處有期徒刑10月，嗣於本院以94年度上訴字第1552 號
    案件審理時，撤回上訴，而於94年6月7日確定，並與上開案
    件接續執行，於95年9月9日執行完畢（於本案構成累犯）。
二、甲○○與丙○○於97年7月1日至臺北縣樹林市○○路旁駕駛
    停放於該處之乙○○所有、懸掛車號FT-0929車牌之自用小
    客車（原車號為2911-MQ號），欲將乙○○所有之上開自用
    小客車駕駛至臺北縣板橋市○○路之停車場歸還予乙○○（
    丙○○與甲○○共同傷害、以非法方法剝奪乙○○行動自由
    部分，業經撤回上訴確定）。於97年7月1日凌晨0時40分許
    ，行經臺北縣板橋市○○街71巷8弄3號前，見戊○○深夜獨
    自1人停放機車，萌生為自己不法所有之意圖，基於強盜他
    人財物之犯意聯絡，甲○○先將所駕駛之乙○○所有上開自
    用小客車停放於路旁，丙○○攜帶其所有，雖因射擊後單位
    面積動能為4.2焦耳/平方公分，不足以穿入人體皮肉層，而
    不具殺傷力，但大部分為金屬材質，相當厚重，且質地堅硬
    ，客觀上具有危險性足以對人之生命、身體、安全構成威脅
    ，可供兇器使用之空氣槍1支（槍枝管制編號為0000000000
    號）與甲○○一起下車，徒步接近戊○○，由丙○○持上開
    空氣槍抵住戊○○身體，並恫嚇：不要喊，不要叫等語，以
    此脅迫戊○○，至使戊○○不能抗拒，再由甲○○下手強取
    戊○○置放在機車腳踏墊上之背包1個（內有現金新臺幣（
    下同）約5000元、皮夾1個、美金1元1張、DIOR化妝品7月試
    用品兌換券、遠東銀行、台新銀行及中國信託銀行信用卡各
    1張、郵局及板橋農會金融卡各1張、身分證、健保卡、儲值
    卡及機車駕照各1張、手機1支、杯子1個、吊飾1個、化妝品
    1批、證件夾、外套及鑰匙1串等物）。得手後，甲○○旋即
    駕駛上開乙○○所有之自用小客車搭載丙○○一起離去，並
    將乙○○所有之上開自用小客車停放於臺北縣板橋市○○路
    之停車場，再通知乙○○前往取車。其後丙○○、甲○○一
    起將強盜取得之現金購買海洛因施用，丙○○另將強盜取得
    之戊○○所有之皮包贈與其不知情之妻子李佳靜。嗣因戊○○報警處理，經警循線發現丙○○、甲○○將乙○○所有之
    上開自用小客車停放於臺北縣板橋市○○路停車場，乃派員
    前往埋伏守候，嗣乙○○前往取車時即上前盤查，依乙○○
    之供述，始知車輛已由丙○○、甲○○取走之情，繼而於97
    年7月23日下午3時30分許，在臺北市○○路95號查獲丙○○
    、李佳靜，並起出戊○○所有之皮夾1個，丙○○始供出上
    情，復於同日下午4時許，在臺北縣蘆洲市○○街33號3號查
    獲丙○○所有，供上開強盜犯行所用之空氣槍1支，及與本
    案無關之玩具塑膠子彈17顆。
五、案經戊○○訴由臺北縣政府警察局板橋分局報請臺灣板橋地
    方法院檢察署檢察官偵查起訴。
    理  由
壹、證據能力部分：
一、按刑事訴訟法第159條第1項規定：「被告以外之人於審判外
    之言詞或書面陳述，除法律有規定者外，不得作為證據」；
    其立法本旨係以證人於審判外之言詞或書面陳述，屬於傳聞
    證據，此項證據，當事人無從直接對於原供述者加以詰問，
    以擔保其真實性，法院亦無從直接接觸證人而審酌其證言之
    憑信性，違背直接審理及言詞審理之原則，除具有必要性及
    信用性情況之除外者外，原則上不認其有容許性，自不具證
    據能力；至所謂具有必要性及信用性情況者，例如刑事訴訟
    法第159條之1、之2、之3、之4、之5情形，仍例外認其有證
    據能力，然此乃係指法院未於審判期日傳喚相關證人到庭，
    案件僅能依靠該等證人於審判外之陳述以為判斷之情形，始
    需就該等審判外供述證據嚴格依照刑事訴訟法第159條之1至
    之5所定要件一一檢視各該證人之供述，作為證據之資格。
    倘法院已經依據當事人聲請傳喚證人到庭接受檢辯雙方之交
    互詰問，則法院既已透過直接、言詞審理方式檢驗過該證人
    之前之證詞，當事人之反對詰問權亦已受到保障得以完全行
    使之情況下，該等審判外證據除有其他法定事由（例如：非
    基於國家公權力正當行使所取得或私人非法取得等，而有害
    公共利益，即以一般證據排除法則為判斷），應認該審判外
    供述已得透過審判程式之詰問檢驗，而取得作為證據之資格
    ，亦即其審判外供述與審判中供述相符部分，顯然已經構成
    具備可信之特別情狀，當然有證據資格（實務上之作用常為
    引用該等陳述與審判中陳述相符，強化該證人供述之可信度
    ），其不符部分，作為檢視審判中所為供述可信與否之彈劾
    證據，當無不許之理，甚者，其不符部分倘係於司法警察、
    檢察事務官調查中之供述，作為認定被告犯罪與否或不構成
    犯罪與否之證據，亦僅需依照刑事訴訟法第159條之2規定，
    斟酌其審判外供述作成外部環境、製作過程、內容、功能等
    情況認為之前供述較為可信，即可取得證據之資格，而作為
    認定事實之證據資格，最高法院94年度臺上字第2507號、95
    年度臺上字第2515號判決意旨均可資參照；再按被告以外之
    人於審判外之言詞或書面陳述，除法律有規定者外，不得作
    為證據；被告以外之人於偵查中向檢察官所為之陳述，除顯
    有不可信之情況者外，得為證據；被告以外之人於檢察事務
    官、司法警察官或司法警察調查中所為之陳述，與審判中不
    符時，其先前之陳述具有較可信之特別情況，且為證明犯罪
    事實存否所必要者，得為證據。刑事訴訟法第159條第1項、
    第159條之1第2項、第159條之2分別定有明文。再刑事訴訟
    法第158條之3規定：「證人、鑑定人依法應具結而未具結者
    ，其證言或鑑定意見，不得作為證據」，所謂「依法應具結
    而未具結者」，若檢察官或法官非以證人身分而傳喚共犯或
    共同被告到庭訊問時，因其非立於證人之地位而為陳述，即
    與「依法應具結」之要件不合，不生應命具結之問題。而上
    開共犯或共同被告未經具結之供述，就本案被告而言，因仍
    屬於被告以外之人於審判外向檢察官或法官所為之陳述，本
    質仍屬傳聞證據，基於保障被告在憲法上之基本訴訟權，應
    接受被告反對詰問，踐行合法之調查程序後，上開非以證人
    身分而在檢察官或法官面前未經具結之供述，始得作為證據
    ，最高法院98年度臺上字第6365號判決明揭此旨。經查：證
    人戊○○、證人即共同被告甲○○、丁○○、丙○○於警詢
    時、偵查中之陳述，雖屬被告以外之人於審判外之陳述，惟
    其等已於原審行交互詰問，足以保障被告丙○○、甲○○之
    詰問權，足認上開證人於警詢、偵查中之證言，有證據能力
    。
二、測謊鑑定，係依一般人若下意識刻意隱瞞事實真相時，會產
    生微妙之心理變化，例如：憂慮、緊張、恐懼、不安等現象
    ，而因身體內部之心理變化，身體外部之生理狀況亦隨之變
    化，例如：呼吸急促、血液循環加速、心跳加快、聲音降低
    、大量流汗等異常現象，惟表現在外之生理變化，往往不易
    由肉眼觀察，乃由測謊員對受測者提問與待證事實相關之問
    題，藉由科學儀器（測謊機）紀錄受測者對各個質問所產生
    細微之生理變化，加以分析受測者是否下意識刻意隱瞞事實
    真相，並判定其供述是否真實；測謊機本身並不能直接對受
    測者之供述產生正確與否之訊號，而係測謊員依其專業之學
    識及經驗，就測謊紀錄，予以客觀之分析解讀，至於測謊鑑
    定究竟有無證據能力，刑事訴訟法並無明文規定，惟實務上
    ，送鑑單位依刑事訴訟法第208條第1項規定，囑託法務部調
    查局或內政部警政署刑事警察局為測謊檢查，受囑託機關就
    檢查結果，以該機關名義函覆原囑託之送鑑單位，該測謊檢
    查結果之書面報告，即係受囑託機關之鑑定報告，該機關之
    鑑定報告，形式上若符合測謊基本程式要件，包括：(一)經受
    測人同意配合，並已告知得拒絕受測，以減輕受測者不必要
    之壓力。(二)測謊員須經良好之專業訓練與相當之經驗。(三)測
    謊儀器品質良好且運作正常。(四)受測人身心及意識狀態正常
    。(五)測謊環境良好，無不當之外力干擾等要件，即賦予證據
    能力，非謂機關之鑑定報告書當然有證據能力；具上述形式
    之證據能力者，始予以實質之價值判斷；復按刑事訴訟法第
    206條第1項規定：「鑑定之經過及其結果，應命鑑定人以言
    詞或書面報告」，又法院或檢察官囑託相當之機關鑑定，準
    用第206條第1項之規定，同法第208條亦有明文規定；是鑑
    定報告書之內容應包括鑑定經過及其結果，法院囑託鑑定機
    關為測謊檢查時，受囑託之鑑定機關不應僅將鑑定結果函覆
    ，並應將鑑定經過一併載明於測謊之鑑定報告書中，最高法
    院92年度臺上字第2282號判決明揭此旨。經查，本件證人丁○○經原審法院依法囑託法務部調查局實施測謊，由在法務
    部調查局修畢測謊技術課程之調查員吳家隆實施，有該局（
    89）陸訓字第029號結業證書影本1件在卷可稽（原審卷二第
    13頁），是實施測謊鑑定之吳家隆，係具有測謊專業人員，
    受有相當之專業訓練及經驗；受測人丁○○於實施測謊前，
    亦填具測謊同意書，並依規定調查其身心狀況，並無影響測
    謊之生理狀態、行為特徵，有測謊同意書與測謊對象身心狀
    況調查表各1件附卷可考（原審卷二第8頁、第9頁）；復於
    測謊時，測謊儀器運作良好，無不當外力干擾之情形，並採
    取控制問題法及混合問題法，獲取受測丁○○有效之生理圖
    譜，並有測謊問卷及生理圖譜附卷足憑（原審卷二第10頁至
    第12頁），堪認法務部調查局對證人丁○○實施測謊鑑定，
    有證據能力。
三、又按被告以外之人於審判外之言詞或書面陳述，除法律有規
    定者外，不得作為證據，刑事訴訟法第159條第1項定有明文
    ，此即學理上所稱「傳聞證據排除法則」。又被告以外之人
    於審判外之陳述，雖不符同法第159條之1至第159條之4之規
    定，而經當事人於審判程序同意作為證據，法院審酌該言詞
    陳述或書面陳述作成時之情況，認為適當者，亦得為證據。
    當事人、代理人或辯護人於法院調查證據時，知有第159條
    第1項不得為證據之情形，而未於言詞辯論終結前聲明異議
    者，視為有前項之同意，此則據同法第159條之5規定甚明。
    鑒於採用傳聞證據排除法則重要理由之一，係因傳聞證據未
    經當事人之反詰問予以覈實，若當事人願放棄對原供述人之
    反對詰問時，原則上即可承認該傳聞證據之證據能力。而揆
    諸我國刑事訴訟法第159條之5之立法理由，除參照前述傳聞
    證據排除法則之基本法理外，亦參考日本刑事訴訟法第326
    條之立法例，查日本刑事審判實務之運作，有關檢察官及被
    告均同意作為證據之傳聞書面材料或陳述，可直接援引該國
    刑事訴訟法第326條作為傳聞例外之法律依據，僅在檢察官
    與被告或其辯護人不同意之情況下，乃須根據其他傳聞例外
    規定，俾以斟酌該等傳聞書面材料或陳述是否具有證據能力
    ，在當事人間無爭執之案件中，傳聞證據基本上均可依據前
    引規定提出於法院使用。據此，我國刑事訴訟法第159條之5
    之適用應可作同上之解釋。本件公訴人、被告及其辯護人就
    本件判決所引下列之被告以外之人於審判外之陳述（不包括
    證人戊○○、丙○○、丁○○與甲○○於警詢及偵查中之供
    述），業於本院行準備程序時表示同意有證據能力（詳本院
    99年1月25日準備程序筆錄第4頁），而本院審酌渠等陳述作
    成時之情況，核無違法取證及證明力明顯過低之瑕疵，為證
    明犯罪事實所必要，亦認為以之作為證據為適當，根據上開
    規定及說明，作為本件判決認定被告犯罪事實之被告以外之
    人於審判外陳述是否屬於傳聞之例外，無庸先行考量刑事訴
    訟法第159條之1第2項、第159條之2、第159條之3等規定，
    得逕依同法第159條之5規定作為證據。
貳、得心證之理由：
一、訊據被告丙○○、甲○○等2人均矢口否認持扣案空氣槍強
    盜告訴人戊○○財物之犯行，被告丙○○辯稱：伊之前自白
    與甲○○一起參與，係為幫弟弟丁○○頂罪，且伊送給配偶
    李佳靜之戊○○所有皮包，係丁○○送給伊，伊再轉送給李
    佳靜，伊沒有參與強盜告訴人戊○○財物之犯行云云。被告
    甲○○則辯稱：伊跟丁○○開車去向大雄索討賭債，就在大
    雄住處樓下等，後來看到1個女生回來，很像大雄的女朋友
    ，丁○○就拿著玩具空氣槍去問她「大雄呢？」，倘若她不
    認識大雄，應該會說「不知道」，結果她說她不知道在哪裡
    ，伊等就說是要跟大雄討賭債，不會傷害妳，結果她說你們
    把錢拿走，證件留下來，伊與丁○○就把她的皮包拿走，伊
    並沒有強盜之犯意云云。經查：
（一）證人即告訴人戊○○於警詢、偵查及原審審理中證述：當
      時伊停放機車時，有2名男子從後方角落走來，其中1名叫
      住伊，伊轉身見該男子拿黑色不明物品抵住伊腹部，並喝
      令「別動」，伊心生畏懼，不能抗拒，依其等要求不敢亂
      動，另1名男子隨即將伊放置於機車腳踏板上之花色肩背
      包拿走，並威脅不淮報警，2人朝光華街方向逃跑，警方
      自被告丙○○處扣得之皮包1只，係伊遭強盜之皮包，因
      為皮包內有1張美元現鈔及DIOR化妝品7月試用品券，皮包
      上有壓痕等語（偵字第21483號卷第29頁、第35頁、他字
      第4707號卷第49頁，原審卷一第195頁反面至196頁），且
      證人戊○○並於警詢及偵查中指認被告丙○○即為持槍之
      人（偵字第21483號卷第43頁、他字第4707號卷第49頁）
      。而被告丙○○於警詢中坦承：97年7月1日凌晨0時40分
      許，由甲○○駕駛乙○○車號FT-0929號自小客車，搭載
      伊至臺北縣板橋市搶1名夜歸女子的財物，當時只有伊與
      甲○○一同犯案，由伊持扣案之空氣槍脅迫被害人，得手
      一個背包，警察扣得女用皮包，是伊搶奪（應係強盜）得
      來之物等語；又於偵查中供稱：伊與甲○○一起持牄強盜
      ，由伊亮槍給戊○○看，要戊○○不要動，甲○○拿皮包
      等語（偵字第21483號卷第12頁、第138頁、第139頁）。
      且被告甲○○於警詢中亦供承：案發當天由伊駕駛FT-092
      9號自小客車載丙○○行經犯罪地時，看見被害人戊○○
      1人停放機車，丙○○叫伊將車子停在旁邊，他就拿出1支
      空氣槍抵著被害人戊○○，便叫伊將戊○○放於機車腳踏
      墊上包包取走，本件係伊與丙○○犯下，沒有其他共犯等
      語；其復於偵查中供稱：97年7月1日凌晨0時40分，在板
      橋市○○街71巷8弄3號前，由丙○○持空氣槍抵住戊○○
      ，叫她不要動，伊將皮包拿走，搶得現金拿去購買毒品等
      語（偵字第21483號卷第49頁、第50頁、第283頁、第284
      頁）。另有被告丙○○所有空氣槍1支（射擊後不具殺傷
      力）扣案可證，及贓物認領保管單1紙、照片7紙在卷可稽
      （偵字第21483號卷第65頁、第70頁、第86頁至第89頁）
      ，足認被告丙○○、甲○○於警詢、偵查中之自白均，核
      與事實相符。又被告丙○○、甲○○強盜告訴人戊○○財
      物時所持之玩具空氣手槍1支，雖經送鑑定認因射擊後彈
      丸單位面積動能為4.2焦耳/平方公分，不足以穿入人體皮
      肉層，而不具殺傷力，有內政部警政署刑事警察局97年8
      月25日刑鑑字第0970110903號槍彈鑑定書1份在卷可稽（
      偵字第21483號卷第220頁至第225頁），惟其大部分均為
      金屬材質，相當厚重，且質地堅硬等情，有該把空氣手槍
      扣案及照片3紙附卷可稽，客觀上足以對人之生命、身體
      、安全構成威脅，具有危險性，應屬刑法第321條第1項第
      3 款所定之兇器無疑。而告訴人戊○○於深夜獨自1人停
      車時，遭被告丙○○、甲○○2人持扣案空氣槍抵住身體
      ，於驚嚇之餘，無從分辨該槍是否可擊發致人受傷；且該
      空氣槍具相當質重、大部分均為金屬材質、質地堅硬，客
      觀上足以對人之生命、身體、安全構成威脅，具有危險性
      ，而屬刑法第321條第1項第3款所定之兇器，故自不能以
      該作案之空氣槍事後經鑑定射擊後無法穿透人體皮膚之結
      果，遽認告訴人戊○○尚未達不能抗拒之程度，併此敘明
      。
（二）被告丙○○、甲○○雖於原審及本院調查審理時否認上開
      犯行，然證人即被告丙○○之配偶李佳靜於警詢時證稱：
      警方在伊背包內扣得之女用錢包（被害人戊○○遭強盜之
      物），是丙○○在車上送給伊等語（偵字第21483號卷第2
      5頁）；且於偵查中證稱：扣案之女用皮包（被害人戊○○遭強盜之物）係丙○○送給伊的（偵字第21483號卷第1
      30頁）；復於原審審理時證述：伊在丙○○車上看到，問
      丙○○說伊要用這個皮包可以嗎，丙○○說要用拿去沒有
      關係等語（原審卷二第75頁反面）。倘非被告丙○○強盜
      而取得之物，豈會不究明車上女用皮包來源，反而隨口贈
      與李佳靜。雖證人丁○○於原審審理時證稱：伊看到戊○○後問謝女是否為大雄的女友，大雄欠伊錢，現在何處，
      她說不知道，一會兒又說他沒有錢，伊拿出槍抵住戊○○
      的腳，要戊○○帶伊去找大雄，戊○○站著，沒有其他動
      作，甲○○過來乘戊○○不注意時，拿走她的皮包，伊不
      知甲○○會取走戊○○的皮包，戊○○發現後，只是看著
      甲○○云云（原審卷二第47頁、第48頁反面）；對照證人
      戊○○於原審審理時之證言：伊騎機車返家，在住處樓下
      停放機車時，有2名男子自後方出現，其中1人拿著像槍的
      東西抵住伊的腹部，另外1人從機車直接取走皮包，拿槍
      之人要伊不要講話、不要動，沒有問伊是否為大雄的女友
      ，伊亦不知大雄係何人等語（原審卷一第197頁正、反面
      、第198頁），就持槍抵戊○○之身體部位，丁○○證稱
      為腳部，顯與證人戊○○於偵查及原審中所指之腹部不同
      ；又證人丁○○於警詢中供稱：不知何時返還乙○○車輛
      ，亦不知停放於何處，伊未駕駛該車犯案，復於偵查中供
      稱：未於97年7月1日強盜戊○○財物等語（偵字第21483
      號卷第17頁、第134頁）；再經原審送交法務部調查局施
      以測謊結果顯示：「丁○○稱渠有參與搶奪戊○○的背包
      ，上項問題經測試呈情緒波動反應，研判有說謊」，有該
      局98年9月4調科參字第0980460220號測謊報告書1紙在卷
      可稽（見原審卷二第5頁至第14頁，該測謊鑑定有證據能
      力，詳如前理由壹、二所述），益證本件加重強盜案件，
      非證人丁○○所為。反觀被告丙○○於本院審理時供稱：
      丁○○與甲○○告訴伊其2人去找大雄要錢，他們去拿戊○○的皮包，後來的事，伊就不知道了云云（本院99年2
      月9日審判程序筆錄第4頁），然而，就強盜告訴人戊○○
      而取得之現金流向，被告丙○○與甲○○於警詢時皆稱：
      全數拿去購買毒品（偵字第21483號卷第12頁、第50頁）
      。是被告丙○○與甲○○就串供不及之贓款花用去向，仍
      為相同之供述，足見被告丙○○確實參與強盜告訴人戊○○之犯行。
（三）被告甲○○雖附合證人丁○○於原審時證稱而辯稱：係丁○○找大雄討債，誤認告訴人戊○○為大雄之女友，伊乘
      告訴人戊○○不注意之際竊走皮包云云。惟此與被告甲○○於警詢及偵查中之自白不符，復與證人戊○○之證述：
      沒有問伊是否為大雄之女友，只要叫伊不要動等語相左，
      足見被告甲○○所辯，係避重就輕之詞，不足採信。
（四）綜上所述，被告丙○○、甲○○上開所辯，均係事後卸責
      之詞，委不可採，證人丁○○附和其詞，偽稱為本件加重
      強盜犯行之行為人，亦不可採。被告丙○○、甲○○共犯
      本件加重強盜犯行，洵堪認定。
二、核被告丙○○、甲○○所為，均係犯刑法第330條第1項之加
    重強盜罪（具有刑法第321條第1項第3款之加重條件）。被
    告丙○○與甲○○就上開加重強盜罪間，有犯意聯絡與行為
    分擔，均應論以共同正犯。被告丙○○、甲○○強盜告訴人
    戊○○財物時所持之空氣槍1支，雖經送鑑定認因射擊後彈
    丸單位面積動能為4.2焦耳/平方公分，不足以穿入人體皮肉
    層，而不具殺傷力，有內政部警政署刑事警察局97年8月25
    日刑鑑字第0970110903號槍彈鑑定書1份在卷可稽，惟其大
    部分為金屬材質，相當厚重，且質地堅硬，客觀上足以對人
    之生命、身體、安全構成威脅，具有危險性，應屬刑法第32
    1條第1項第3款所定之兇器。檢察官起訴書認被告係犯刑法
    第328條第1項之強盜罪，尚有未洽，惟其起訴基本社會事實
    同一，爰依法變更起訴法條。再被告丙○○、甲○○有如事
    實一所載前科及刑之執行情形，有本院被告前案紀錄表各1
    份在卷可稽，其等於受有期徒刑執行完畢後5年內，故意再
    犯本件有期徒刑以上之罪，均為累犯，應皆依法加重其刑。
三、原審以被告丙○○、甲○○加重強盜犯行明確，而適用刑法
    第28條、第330條第1項、第47條第1項前段、第38條第1項第
    2款，並審酌被告丙○○、甲○○之素行，其等犯罪之動機
    、目的、手段、參與犯罪之程度、犯罪所生之損害，及犯罪
    後尚未與告訴人戊○○和解，被告丙○○、甲○○2人僅坦
    承部分犯行之犯後態度等一切情狀，各量處被告丙○○、甲○○有期徒刑7年6月，復說明：扣案不具殺傷力之空氣槍1
    支（槍枝管制編號0000000000號），係被告丙○○所有，且
    為供本件加重強盜犯行所用之物，業據被告丙○○於警詢、
    偵查中供承在卷，應依刑法第38條第1項第2款規定併予宣告
    沒收；另扣案之玩具塑膠子彈17顆，因被告丙○○係以持玩
    具空氣手槍假冒真槍犯罪，如其將高壓氣體鋼瓶及玩具塑膠
    子彈等配備一起裝上，反而會被識破，故無法證明於被告丙○○住處玩具空氣手槍包裝盒內查獲之玩具塑膠子彈17顆與
    本案有關，故不併予宣告沒收。核其認事用法，洵無違誤，
    量刑亦為妥適，被告丙○○、甲○○上訴徒以前開陳詞漫指
    原判決不當，並無理由，應予駁回。
據上論斷，應依刑事訴訟法第368條，判決如主文。
本案經檢察官壽勤偉到庭執行職務。
中    華    民    國    99    年    2     月    25    日
                  刑事第五庭審判長法  官  高明哲
                                  法  官  林洲富
                                  法  官  高玉舜
以上正本證明與原本無異。
如不服本判決，應於收受送達後10日內向本院提出上訴書狀，其
未敘述上訴之理由者並得於提起上訴後10日內向本院補提理由書
（均須按他造當事人之人數附繕本）「切勿逕送上級法院」。
                                  書記官  許雅淩
中    華    民    國    99    年    2     月    25    日
附錄：本案論罪科刑法條全文
中華民國刑法第330條
（加重強盜罪）
犯強盜罪而有第 321 條第 1 項各款情形之一者，處 7 年以上
有期徒刑。
前項之未遂犯罰之。
中華民國刑法第321條
（加重竊盜罪）
犯竊盜罪而有左列情形之一者，處 6 月以上、 5 年以下有期徒
刑：
一、於夜間侵入住宅或有人居住之建築物、船艦或隱匿其內而犯
    之者。
二、毀越門扇、牆垣或其他安全設備而犯之者。
三、攜帶兇器而犯之者。
四、結夥三人以上而犯之者。
五、乘火災、水災或其他災害之際而犯之者。
六、在車站或埠頭而犯之者。
前項之未遂犯罰之。

司法院資訊處製作；財團法人民間司法改革基金會備份。
